臺灣臺南地方法院臺南簡易庭民事判決
111年度南簡字第675號
原      告  良京實業股份有限公司

法定代理人  平川秀一郎

訴訟代理人  胡雪亭  


被      告  楊麗香即吳楊麗香

            陳瑞明  
上列當事人間請求返還借款事件，本院於民國111年6月20日言詞
辯論終結，判決如下：
    主  文
被告楊麗香即吳楊麗香應給付原告新臺幣壹拾萬伍仟壹佰柒拾柒
元，及如附表編號1所示之利息。
被告楊麗香即吳楊麗香、陳瑞明應連帶給付原告新臺幣參拾萬伍
仟玖佰玖拾陸元，及如附表編號2所示之利息、違約金。
被告楊麗香即吳楊麗香應給付原告新臺幣肆萬貳仟零壹拾伍元，
及如附表編號3所示之利息。
原告其餘之訴駁回。
訴訟費用新臺幣伍仟零柒拾元，由被告楊麗香即吳楊麗香負擔新
臺幣壹仟陸佰肆拾柒元、被告楊麗香即吳楊麗香及陳瑞明連帶負
擔新臺幣參仟肆佰貳拾參元。
本判決原告勝訴部分得假執行。
    事實及理由
一、被告楊麗香即吳楊麗香(下稱楊麗香)、陳瑞明經合法通知，
    均未於言詞辯論期日到場，核無民事訴訟法第386條各款所
    列情形，爰依原告之聲請，由其一造辯論而為判決。
二、原告起訴主張：
  ㈠被告楊麗香前向訴外人大眾商業銀行股份有限公司（下稱大
    眾銀行）申請個人信用貸款(Much現金卡)，約定借款期限自
    貸款日起為期1年，屆期雙方如無反對之意思表示，則依同
    一內容續約1年，其後每年屆期時亦同，並自借款始日起除
    依約定免收利息之期間外，前項期間屆滿後次日起，利息即
    按週年利率百分之18.25計算，每月應償付當月最低付款金
    額，如未依約給付視為全部到期，自應繳日（到期日）起至
    清償日止改按週利率百分之20計算利息（自民國104年9月1
    日起依銀行法規定改按週年利率百分之15計算利息）。詎被
    告未依約履行繳款義務，依借款約定事項第11條第1款約定
    視為債務全部到期，迄今尚積欠新臺幣(下同)10萬5,177元
    （本金8萬9,135元、到期利息1萬6,042元）及利息未清償。
    嗣大眾銀行將上開債權讓與訴外人普羅米斯顧問股份有限公
    司，該公司再將該債權讓與原告，並依法通知債權讓與之事
    實，原告已合法受讓此筆債權。
  ㈡被告楊麗香邀同被告陳瑞明為連帶保證人向訴外人慶豐商業
    銀行股份有限公司（下稱慶豐銀行）申辦個人信用貸款，並
    簽立貸款契約書，約定借款額度為30萬元，借款期間自93年
    3月8日起至98年3月8日止，共分60期，利率以百分之12.09(
    放款基準利率百分之4.17加計週年利率百分之7.92)計算，
    未按期攤還本息時，逾期6個月以內者，按上開利率百分之1
    0，逾期超過6個月者，按上開利率百分之20加計違約金，如
    有任何一期未如期清償時，視為全部到期。詎被告未依約履
    行繳款義務，迄今尚積欠31萬3,612元(本金25萬7,482元、
    到期利息4萬8,514元、違約金7,616元)及利息、違約金未清
    償。嗣慶豐銀行將上開債權讓與訴外人慶銀資產管理股份有
    限公司，該公司再轉讓與原告，原告已合法受讓此筆債權。
  ㈢被告楊麗香另向訴外人中華商業銀行股份有限公司（下稱中
    華商銀）申辦小額信用貸款(麥克現金卡)，並簽立小額信用
    貸款契約書，借款額度最高以50萬元為限度，約定於指定帳
    戶內循環使用，借款動用期間為1年，屆期得逕以同一契約
    內容展延，無須另外換約，並以週年利率百分之18.25固定
    計息，如未依約繳款或借款到期或視為全部到期而未立即清
    償時，依小額信用貸款契約第7條第2款約定，延滯期間改依
    週年利率百分之20計算利息。詎被告未履行繳款義務，迄今
    尚積欠4萬2,015元（本金3萬7,556元、到期利息4,459元）
    及利息未清償。嗣中華商銀將上開債權讓與訴外人翊豐資產
    管理股份有限公司（下稱翊豐資產公司），翊豐資產公司再
    將該筆債權讓與訴外人富全國際資產管理股份有限公司（下
    稱富全資產公司），富全資產公司復將該筆債權讓與原告，
    並登報代替通知，原告已合法受讓此筆債權。
  ㈣原告合法受讓上開3筆債權後，屢向被告催討未果。為此，爰
    依消費借貸、連帶保證及債權讓與法律關係提起本件訴訟等
    語。
  ㈤並聲明：
　1.被告楊麗香應給付10萬5,177元，及其中8萬9,135元自95年2
    月28日起至104年8月31日止，按週年利率百分之20計算之利
    息，及自104年9月1日起至清償日止，按週年利率百分之15
    計算之利息。
　2.被告楊麗香、陳瑞明應連帶給付31萬3,612元，及其中25萬7
    ,482元自95年8月26日起至清償日止，按週年利率百分之12.
    09計算之利息，暨自95年8月26日起至清償日止，按上開利
    率百分之20計算之違約金。
　3.被告楊麗香應給付4萬2,015元，及其中3萬7,556元自94年10
    月4日起至104年8月31日止，按週年利率百分之20計算之利
    息，暨自104年9月1日起至清償日止，按週年利率百分之15
    計算之利息。
三、被告楊麗香、陳瑞明均未於言詞辯論期日到場，亦未提出書
    狀作任何聲明或陳述。
四、本院得心證之理由：
　㈠原告主張之上開事實，業據提出與其所述相符之大眾Much現
    金卡申請書及約定條款、分攤表、債權收買請求暨債權讓與
    證明書、債權讓與證明書、通知函、貸款契約、慶豐銀行交
    易明細查詢、慶豐銀行放款基準利率歷次調整明細表、債權
    讓與證明書2份、通知函2份、中華商銀麥克現金申請書、小
    額信用貸款契約暨約定書、交易明細表、債權讓與證明書3
    份、通知函為證，經核無訛，且被告楊麗香、陳瑞明經合法
    通知，未於言詞辯論期日到庭陳述意見，亦未提出書狀為任
    何答辯，是本院審酌卷附證據資料後，堪認原告主張之事實
    為可採。從而，原告依消費借貸、連帶保證及債權讓與法律
    關係，請求被告給付如主文第1至3項所示之本金、利息、違
    約金(原告訴之聲明第2項請求之違約金，僅部分准許，詳後
    述)，為有理由，應予准許之。
　㈡按約定之違約金額過高者，法院得減至相當之數額，民法第2
    52條定有明文，而契約當事人約定之違約金是否過高，應依
    一般客觀之事實、社會經濟狀況、當事人實際上所受損害及
    債務人如能如期履行債務時，債權人可享受之一切利益為衡
    量標準。本院審酌原告因被告遲延清償所受積極損害、所失
    利益，通常為受讓給付之金額再轉借他人後之利息收入或轉
    作他項投資之收益，然近年來國內貨幣市場之利率已大幅調
    降，且原告訴之聲明第2項請求被告楊麗香、陳瑞明連帶給
    付個人信用貸款部分，已請求按週年利率百分之12.09計算
    之高額利息，如再依其請求命上開被告連帶給付全額違約金
    ，顯然已非公允，故本院審酌上情，認原告請求被告楊麗香
    、陳瑞明連帶給付個人信用貸款之違約金應酌減至100元，
    亦即被告楊麗香、陳瑞明應連帶給付30萬5,996元【計算式
    ：本金25萬7,482元＋到期利息4萬8,514元＝30萬5,996元】，
    及其中25萬7,482元自95年8月26日起至清償日止，按週年利
    率百分之12.09計算之利息，暨違約金100元，始為適當，逾
    該金額之請求，即屬無據，不應准許。
五、末按各當事人一部勝訴、一部敗訴者，其訴訟費用，由法院
    酌量情形，命兩造以比例分擔，或命一造負擔，或命兩造各
    自負擔其支出之訴訟費用；共同訴訟人因連帶或不可分之債
    敗訴者，應連帶負擔訴訟費用；法院為終局判決時，應依職
    權為訴訟費用之裁判。民事訴訟法第79條、第85條第2項、
    第87條第1項分別定有明文。本件原告之請求雖部分為無理
    由，然其敗訴部分係違約金之請求，無關於本件訴訟費用之
    計算，並為本院職權審酌後予以減至相當數額，故本件訴訟
    費用由被告全部負擔(被告楊麗香、陳瑞明連帶給付部分，
    由其2人按比例連帶負擔訴訟費用)，應較適宜，爰確定本件
    訴訟費用(即第一審裁判費5,070元)之負擔如主文第5項所示
    。
六、本件係依民事訴訟法第427條第1項規定適用簡易訴訟程序所
    為被告部分敗訴之判決，依同法第389條第1項第3款規定，
    應職權就原告勝訴部分宣告假執行。
七、據上論結，本件原告之訴為一部有理由，一部無理由，依民
    事訴訟法第436條第2項、第385條第1項前段、第79條、第85
    條第2項、第87條第1項、第389條第1項第3款，判決如主文
    。　　
中　　華　　民　　國　　111 　年　　7 　　月　　6 　　日
                  臺灣臺南地方法院臺南簡易庭
                              法  官  林勳煜
上列正本證明與原本無異。
如不服本判決，應於判決送達後20日內，向本院提出上訴狀並表
明上訴理由，如於本判決宣示後送達前提起上訴者，應於判決送
達後20日內補提上訴理由書（須附繕本）。
如委任律師提起上訴者，應一併繳納上訴審裁判費。
中　　華　　民　　國　　111 　年　　7 　　月　　6 　　日
　　　　　　　　　　　　　　　書記官  朱烈稽　　　　　　
　　　　　　　　　　　　　　　
　　　　　　　　　　　　　　　　　　　　　
【附表】（金額：新臺幣）
編號 計息金額 利息期間及利率 違約金 1 8萬9,135元 自民國95年2月28日起民國至104年8月31日止，按週年利率百分之20計算之利息。 -   自民國104年9月1日起至清償日止，按週年利率百分之15計算之利息。  2 25萬7,482元  自民國95年8月26日起至清償日止，按週年利率百分之12.09計算之利息。 100元 3 3萬7,556元 自民國94年10月4日起民國至104年8月31日止，按週年利率百分之20計算之利息。 -   自民國104年9月1日起至清償日止，按週年利率百分之15計算之利息。